【裁判字號】    97,訴,2120
【裁判日期】    970818
【裁判案由】    違反毒品危害防制條例
【裁判全文】
臺灣彰化地方法院刑事判決              97年度訴字第2120號
公  訴  人  臺灣彰化地方法院檢察署檢察官
被      告  甲○○
                    （另案於臺灣彰化監獄執行中）
上列被告因違反毒品危害防制條例案件，經檢察官提起公訴（九
十七年度毒偵字第一七五三、二一八四、二三二０、二三三０、
二四四五號），本院裁定依簡式審判程序審理，判決如下：
    主  文
甲○○犯如附表一、二所示各罪，各處如附表一、二所示之刑，
應執行有期徒刑貳年捌月。
    事  實
一、甲○○前曾於民國九十二年間，因施用毒品案件，經本院裁
    定送觀察、勒戒後，認無繼續施用毒品之傾向，於九十三年
    二月五日執行完畢釋放後，並由臺灣彰化地方法院檢察署檢
    察官以九十二年度毒偵字第二四七九、三０九二號為不起訴
    處分確定。另於九十五年二月二十七日，因施用第一、二級
    毒品案件，經本院以九十四年度訴字第二一三八號判決各判
    處有期徒刑八月、四月，應執行有期徒刑十月確定；於九十
    五年六月十九日，因竊盜案件，經本院以九十五年度易字第
    二一四號判決判處有期徒刑七月確定；於九十五年八月二十
    一日，因施用第一級毒品案件，經本院以九十五年度訴字第
    一二０七號判決判處有期徒刑十月確定；嗣上開案件均經減
    刑並定應執行刑為有期徒刑一年一月又十五日，入監執行後
    ，於九十六年七月十六日執行完畢。詎其仍不悔改，未能戒
    除毒癮，於前揭觀察、勒戒處分執行完畢釋放後五年內，復
    基於施用第一級毒品海洛因之犯意，分別於附表一所示之時
    間、地點，以附表一所示之方式，先後施用海洛因五次。另
    基施用第二級毒品甲基安非他命之犯意，於附表二所示之時
    間、地點，以不詳方式，施用甲基安非他命一次。嗣於附表
    一、二所示之時間、地點，因附表一、二所示之查獲方式為
    警採尿送驗，結果尿液呈嗎啡陽性反應或呈嗎啡及甲基安非
    他命陽性反應，始悉上情。又關於附表一編號１、４、５部
    分，均係於未被有偵查犯罪職權之機關或公務員發覺前，甲
    ○○即主動向員警供述其涉有上揭施用海洛因之犯行，並接
    受採尿送驗，自首而接受裁判。
二、案經彰化縣警察局北斗分局報請臺灣彰化地方法院檢察署檢
    察官偵查起訴。
    理  由
一、上開事實，業據被告甲○○於本院審理時坦承不諱，且被告
    於九十七年三月三日、同年三月九日、同年三月二十八日、
    同年四月二日、同年四月十三日先後為警採集之尿液，經送
    詮昕科技股份有限公司檢驗結果，確呈嗎啡陽性反應或嗎啡
    及甲基安非他命陽性反應，此有應受尿液採驗人尿液檢體採
    集送驗紀錄表、手臂針孔痕跡照片及詮昕科技股份有限公司
    出具之濫用藥物尿液檢驗報告等附卷可稽，被告自白核與事
    實相符。又被告曾於九十二年間，因施用毒品案件，經本院
    裁定送觀察、勒戒後，認無繼續施用毒品之傾向，於九十三
    年二月五日執行完畢釋放後，並由臺灣彰化地方法院檢察署
    檢察官以九十二年度毒偵字第二四七九、三０九二號為不起
    訴處分確定，此有臺灣彰化地方法院檢察署刑案資料查註紀
    錄表及臺灣高等法院被告全國前案紀錄表等在卷可憑，被告
    於前揭觀察、勒戒處分執行完畢釋放後五年內，再犯本件施
    用第一、二級毒品之犯行，事證明確，自應依法論科。
二、核被告所為，附表一部分係犯毒品危害防制條例第十條第一
    項之施用第一級毒品罪，附表二部分係犯同條例第十條第二
    項之施用第二級毒品罪。被告於施用前持有第一、二級毒品
    之低度行為，應為施用之高度行為所吸收，均不另論罪。被
    告所犯上開各罪，犯意各別，行為互殊，應分論併罰。又被
    告前於九十五年二月二十七日，因施用第一、二級毒品案件
    ，經本院以九十四年度訴字第二一三八號判決各判處有期徒
    刑八月、四月，應執行有期徒刑十月確定；於九十五年六月
    十九日，因竊盜案件，經本院以九十五年度易字第二一四號
    判決判處有期徒刑七月確定；於九十五年八月二十一日，因
    施用第一級毒品案件，經本院以九十五年度訴字第一二０七
    號判決判處有期徒刑十月確定；嗣上開案件均經減刑並定應
    執行刑為有期徒刑一年一月又十五日，入監執行後，於九十
    六年七月十六日執行完畢，有上揭臺灣高等法院被告全國前
    案紀錄表及臺灣彰化地方法院檢察署刑案資料查註紀錄表等
    附卷可參，被告受有期徒刑執行完畢後，五年以內故意再犯
    本件有期徒刑以上之罪，均為累犯，各應依刑法第四十七條
    第一項規定，加重其刑。又附表一編號１、４、５之施用海
    洛因犯行，係被告於未被有偵查犯罪職權之機關或公務員發
    覺前，即主動向員警陳明該犯罪事實，自首而接受裁判，有
    被告警詢筆錄可按，核與自首之要件相當，均併依刑法第六
    十二條前段規定減輕其刑，並先加後減之。爰審酌被告之品
    行，且曾因施用毒品案件經送觀察、勒戒處分，猶不知悔改
    ，未能戒除毒癮，竟又再度施用毒品，顯乏禁絕毒害之決心
    ，暨考量施用毒品者係自戕身心，且被告犯後坦承犯行、態
    度尚佳等一切情狀，各量處如主文所示之刑，並定應執行刑
    ，以資儆懲。
據上論斷，應依刑事訴訟法第二百七十三條之一第一項、第二百
九十九條第一項前段，毒品危害防制條例第十條第一項、第二項
，刑法第十一條前段、第四十七條第一項、第六十二條前段、第
五十一條第五款，判決如主文。
本案經檢察官蔡曉崙到庭執行職務。
中    華    民    國    97    年    8     月    18    日
                            刑事第六庭
                                法  官  王義閔
以上正本證明與原本無異。
如不服本判決，應於判決送達後10日內，向本院提出上訴書狀，
上訴書狀應「敘述具體上訴理由」，並按他造當事人之人數附繕
本。「切勿逕送上級法院」。
中    華    民    國    97    年    8     月    18    日
                                書記官  陳秀鳳
附錄本案論罪科刑法條全文：
毒品危害防制條例第10條
施用第一級毒品者，處6月以上5年以下有期徒刑。
施用第二級毒品者，處3年以下有期徒刑。
附表一：施用第一級毒品海洛因
┌──┬───────┬────────┬────┬──────┬──────────┐
│編號│施用時間      │施用地點        │施用方式│查獲方式    │宣告刑              │
├──┼───────┼────────┼────┼──────┼──────────┤
│ １ │97年3月1日21時│彰化縣溪州鄉三圳│海洛因攙│列管毒品人口│甲○○施用第一級毒品│
│    │許            │村九甲巷20號住處│水後以針│於97年3月3日│，累犯，處有期徒刑八│
│    │              │                │筒注射  │在北斗派出所│月。                │
│    │              │                │        │為警詢問後，│                    │
│    │              │                │        │主動向警供承│                    │
│    │              │                │        │而自首。    │                    │
├──┼───────┼────────┼────┼──────┼──────────┤
│ ２ │97年3月7日16時│彰化縣溪州鄉森林│同上    │因另涉竊盜案│甲○○施用第一級毒品│
│    │許            │公園內          │        │，經警通知於│，累犯，處有期徒刑九│
│    │              │                │        │97年3月9日10│月。                │
│    │              │                │        │時到場後，為│                    │
│    │              │                │        │警發覺其手臂│                    │
│    │              │                │        │有針孔注射痕│                    │
│    │              │                │        │跡，再採其尿│                    │
│    │              │                │        │液送驗，結果│                    │
│    │              │                │        │呈嗎啡陽性反│                    │
│    │              │                │        │應。        │                    │
├──┼───────┼────────┼────┼──────┼──────────┤
│ ３ │97年3月27日晚 │上開住處內      │同上    │97年3月28日1│甲○○施用第一級毒品│
│    │間某時許      │                │        │7時25分許， │，累犯，處有期徒刑九│
│    │              │                │        │在彰化縣北斗│月。                │
│    │              │                │        │鎮中寮里舊溪│                    │
│    │              │                │        │路旁，經警盤│                    │
│    │              │                │        │查後同意採尿│                    │
│    │              │                │        │送驗，結果呈│                    │
│    │              │                │        │嗎啡陽性反應│                    │
│    │              │                │        │（尿液中另呈│                    │
│    │              │                │        │甲基安非他命│                    │
│    │              │                │        │陽性反應）。│                    │
├──┼───────┼────────┼────┼──────┼──────────┤
│ ４ │97年4月1日18時│上開住處內      │將海洛因│列管毒品人口│甲○○施用第一級毒品│
│    │許            │                │攙入香菸│於97年4月2日│，累犯，處有期徒刑八│
│    │              │                │中點燃吸│9時40分許， │月。                │
│    │              │                │食。    │在彰化縣埤頭│                    │
│    │              │                │        │鄉新庄村南下│                    │
│    │              │                │        │聯絡道路旁，│                    │
│    │              │                │        │為警盤查後，│                    │
│    │              │                │        │主動向警供承│                    │
│    │              │                │        │而自首。    │                    │
├──┼───────┼────────┼────┼──────┼──────────┤
│ ５ │97年4月13日10 │彰化縣北斗鎮西德│同上    │97年4月13日1│甲○○施用第一級毒品│
│    │時許          │里舜耕路路旁    │        │3時30分許， │，累犯，處有期徒刑八│
│    │              │                │        │在彰化縣埤頭│月。                │
│    │              │                │        │鄉○○路○段│                    │
│    │              │                │        │高速鐵路下產│                    │
│    │              │                │        │業道路，因行│                    │
│    │              │                │        │跡可疑，為警│                    │
│    │              │                │        │盤查後，主動│                    │
│    │              │                │        │向警供承而自│                    │
│    │              │                │        │首。        │                    │
└──┴───────┴────────┴────┴──────┴──────────┘
附表二：施用第二級毒品甲基安非他命
┌──┬───────┬────────┬────┬──────┬──────────┐
│編號│施用時間      │施用地點        │施用方式│查獲方式    │宣告刑              │
├──┼───────┼────────┼────┼──────┼──────────┤
│ １ │97年3月27日晚 │彰化縣溪州鄉三圳│不詳方式│97年3月28日1│甲○○施用第二級毒品│
│    │間某時許      │村九甲巷20號住處│        │7時25分許， │，累犯，處有期徒刑四│
│    │              │                │        │在彰化縣北斗│月。                │
│    │              │                │        │鎮中寮里舊溪│                    │
│    │              │                │        │路旁，經警盤│                    │
│    │              │                │        │查後，採尿送│                    │
│    │              │                │        │驗，結果呈甲│                    │
│    │              │                │        │基安非他命陽│                    │
│    │              │                │        │性反應（尿液│                    │
│    │              │                │        │中另呈嗎啡陽│                    │
│    │              │                │        │性反應）。  │                    │
└──┴───────┴────────┴────┴──────┴──────────┘


司法院資訊處製作；財團法人民間司法改革基金會備份。
